【裁判字號】    92,簡上,351
【裁判日期】    920829
【裁判案由】    竊盜等
【裁判全文】
臺灣高雄地方法院刑事判決                        九十二年度簡上字第三五一號
    上  訴  人  臺灣高雄地方法院檢察署檢察官
    上  訴  人
    即  被  告  卯○○
右列上訴人因竊盜案件，不服台灣高雄地方法院高雄簡易庭中華民國九十二年五月九
日第一審簡易刑事判決（九十二年度簡字第一五０七號，起訴案號：九十二年度偵字
第七五八四號），提起上訴，及移
偵字第一一四七二號、第九八九０號），本院判決如左：
    主  文
原判決撤銷。
卯○○連續意圖為自己不法之利益，以無線方式，盜用他人電信設備通信，處有期徒
刑捌月。扣案之諾基亞牌八二五○型手機（序號000000000000000）
壹支沒收。
    事  實
一、卯○○基於意圖為自己不法所有之概括犯意，自民國九十一年三月下旬某日七時
    十五分許起迄九十二年三月底某日上午八時止，分別於附表所示之時、地，趁高
    雄市○○○路五十號高雄中學及高雄縣鳳山市○○路○段一三０號鳳山高中學校
    教室未上鎖之情形，徒手開門竊得附表所示之物品，供自己使用或上網出售。卯
    ○○復將附表編號二十所竊得之未○○所有0000000000號、0000
    000000號ＳＩＭ卡（即行動電話用戶識別卡），分別植入其在鳳山高中向
    不詳姓名之人所竊得之諾基亞牌八二五○型手機（序號00000000000
    0000）內，連續撥號盜打色情電話使用，使泛亞電信股份有限公司（以下簡
    稱泛亞公司）、台灣大哥大股份有限公司（以下簡稱台灣大哥大公司）均陷於錯
    誤，誤認卯○○於撥打右開0000000000號、0000000000號
    行動電話門號時，為上開行動電話號碼ＳＩＭ識別卡之合法使用人，而提供通訊
    服務，並將發話之通訊費用列入名義上租用人未○○之帳單，而連續獲得免費使
    用行動電話通訊之財產上不法利益，卯○○因此共計獲得免付通信費用新臺幣（
    下同）一千三百四十八元之不法利益。嗣因原用戶未○○接獲帳單時，始知被盜
    用，報警循線查獲上情。
二、案經高雄縣警察局移送台灣高雄地方檢察署檢察官偵查起訴及移送併案審理。
    理  由
一、右揭事實，迭據被告卯○○於警訊及偵、審時均坦承不諱，並經證人即被害人壬
    ○○、申○○、酉○○、辰○○、午○○、未○○、子○○、戊○○、戌○○、
    己○○、蕭于享、乙○○、辛○○、丑○○、庚○○、丁○○、丙○○、寅○○
    、癸○○、巳○○、甲○○等人於警訊時所指述之遭竊情節大致相符，並有上開
    被害人未○○、子○○、戊○○、戌○○、己○○、蕭于享、乙○○、辛○○、
    丑○○、庚○○、丁○○、丙○○、寅○○、癸○○、巳○○、甲○○、申○○
    、酉○○、辰○○、午○○等人所出具之贓物認領保管單二十紙附卷足憑，此外
    復有諾基亞牌八二五０型行動電話一支以及泛亞公司與台灣大哥大公司電信費帳
    單二紙在卷可佐。足認被告之自白核與事實相符，堪信為真實。從而，本件事證
    明確，被告上開犯行，實堪認定。
二、按行動電話ＳＩＭ卡（中文譯名為行動電話用戶識別卡），具有通訊使用之價值
    ，社會交易模式中亦常見電信公司舉行特殊門號之公開標售，且在一定條件下具
    有可轉讓性，具有一定之財產價值，依電信公司一般定型化契約之約定，雖行動
    電話門號ＳＩＭ卡之所有權屬於電信公司本身，然仍得私下為出售、轉讓行為而
    造成事實上所有權之移轉，故應可視「物」，而為刑法中財產性犯罪之客體；次
    按，電信法第五十六條第一項規定所謂「盜用他人電信設備通信」，不於以盜拷
    他人行動電話之序號、內碼等資料於自己之手機內為盜用之唯一方式，其他諸如
    ：利用他人住宅內之有線電話，盜打他人電話為通信行為，或在住宅外之電話接
    線箱內盜接，或意圖為自己不法之所有，竊取他人之行動電話手機，進而為盜打
    通信行為，或僅以使用竊盜之意思，擅取他人之行動電話手機為盜打通信之行為
    ，不一而足，皆成立本罪（最高法院八十八年度台非字第四十三號判決參照）。
    又電信法第五十六條第一項之罪，以意圖為自己或第三人不法之利益，使用有線
    、無線或其他電磁方式，盜接或盜用他人電信設備通信者為要件。本罪之處罰詐
    得免繳電信通信費用之不法利益規定，乃刑法詐欺得利之特別法，依特別法優於
    普通法之原則，毋庸再論以詐欺得利罪（最高法院八十八年一月十九日八十八年
    度第一次刑事庭會議決議參照），是以，原聲請簡易判決書認被告係犯刑法第三
    百三十九條第二項詐欺得利罪，尚有未洽。核被告所為，係犯刑法第三百二十條
    第一項竊盜罪及電信法第五十六條第一項之盜用他人電信設備通信罪。被告所為
    多次竊盜及盜用他人電信設備通信之行為，時間緊接，所犯罪名相同，顯均係出
    於概括之犯意為之，為連續犯，均依刑法第五十六條之規定以一罪論，並加重其
    刑。又其所犯上開二罪，有方法結果之牽連關係，為牽連犯，爰依刑法第五十五
    條之規定，從一重之電信法第五十六條第一項之盜用他人電信設備通信罪論處。
    公訴人雖僅就被告如附表編號二、四、五、六、八、九、十、十一、十二、十三
    、十四、十五、十六、十七、十八、二十號所示之犯行加以起訴，惟被告所為附
    表所示其餘之竊盜犯行既與經起訴之部分有連續犯裁判上一罪之關係，已如前述
    ，復經公訴人移請併案審理，本院自得併予審判。
三、原審予以論罪科刑，固非無見，惟原審僅就被告如附表編號二、四、五、六、八
    、九、十、十一、十二、十三、十四、十五、十六、十七、十八、二十之竊盜及
    違反電信法之犯行加以審判，而未及就被告所為具連續犯裁判上一罪如附表編號
    一、三、七、十九、二十一部分併予審理，尚有未洽，上訴人臺灣高雄地方法院
    檢察署檢察官執此提起上訴，為有理由，爰由本院將原判決予以撤銷改判。爰審
    酌被告正值青年，年輕力壯，不思以正當工作賺取金錢，竟貪圖不法利益，而竊
  取他人財物，惟犯後坦承犯行等一切情狀，量處如主文所示之刑，以資懲儆。另
    扣案之被告盜打電話使用之行動電話諾基亞牌八二五○型手機（序號00000
    0000000000）一支，不問屬於被告與否，應依電信法第六十條之規定
    宣告沒收。至於被告以並無前科紀錄，犯後深表悔悟，且繳納罰金恐造成家人負
    擔等語，請求判緩刑而提起上訴，惟本件依被告之犯罪情節、行竊次數經審酌認
    為不宜宣告緩刑，是被告之上訴洵屬無據，應予駁回，併此敘明。
四、據上論斷，應依刑事訴訟法第四百五十五條之一第三項、第三百六十九條第一項
    前段、第三百六十四條、第二百九十九條第一項前段，電信法第五十六條第一項
    、第六十條，刑法第十一條前段、第五十六條、第五十五條、第三百二十條第一
    項，罰金罰鍰提高標準條例第一條前段，判決如主文。
本案經檢察官葉芳秀到庭執行職務。
中    華    民    國      九十二     年      八      月     二十九      日
                                  臺灣高雄地方法院刑事庭
                                      審判長法官  邱明弘
                                            法官  莊珮君
                            法官  廖建瑜
右正本證明與原本無異。
不得上訴。
                                          書記官  王翌翔
中    華    民    國      九十二     年      八      月     二十九      日


司法院資訊處製作；財團法人民間司法改革基金會備份。
